【裁判字號】    99,交訴,239
【裁判日期】    990816
【裁判案由】    肇事逃逸罪等
【裁判全文】
臺灣臺中地方法院刑事判決             99年度交訴字第239號
公  訴  人  臺灣臺中地方法院檢察署檢察官
被      告  甲○○
上列被告因肇事逃逸罪等案件，經檢察官提起公訴（99年度偵字
第11213 號），被告於本院準備程序中就被訴之事實為有罪之陳
述，經本院合議庭裁定由受命法官獨任進行簡式審判程序審理，
判決如下：
    主      文
甲○○駕駛動力交通工具肇事，致人受傷而逃逸，處有期徒刑陸
月，如易科罰金，以新臺幣壹仟元折算壹日。緩刑貳年。
    事實及理由
壹、程序方面
    刑事訴訟法第273條之1第1 項規定除被告所犯為死刑、無期
    徒刑、最輕本刑為3 年以上有期徒刑之罪或高等法院管轄第
    一審案件者外，於審判期日前之程序進行中，被告先就被訴
    事實為有罪之陳述時，審判長得告知被告簡式審判程序之旨
    ，並聽取當事人、代理人、辯護人及輔佐人之意見後，裁定
    進行簡式審判程序。查本件被告甲○○被訴肇事逃逸罪等案
    件，非前開不得進行簡式審判程序之案件，經被告於本院審
    理時就被訴之事實為有罪之陳述，且經本院告知被告簡式審
    判程序之旨，聽取被告及檢察官之意見後，爰依刑事訴訟法
    第273 條之1 第1 項規定裁定改依簡式審判程序審判之，先
    予敘明。
貳、實體方面
一、犯罪事實：
（一）甲○○於民國99年3 月27日上午10時50分許，駕駛車牌號
      碼PI-6467 號自用小貨車，由臺中縣大雅鄉○○路往臺中
      市方向行駛，行經永和路132 之3 號前時，原應注意車前
      狀況與兩車併行之間隔，隨時採取必要之安全措施，而依
      當時之天候為晴、日間自然光線、視距良好、該處為乾燥
      、無缺陷、無障礙物之柏油路面，並無不能注意之情事，
      竟疏未注意及此，於行經前開地點時，適有乙○○騎乘搭
      載丙○○之車牌號碼IMT-389 號重型機車，亦沿臺中縣大
      雅鄉○○路往臺中市方向在甲○○之前方外側車道而行駛
      該處，甲○○因駕車未保持兩車併行之間隔，並貿然超越
      乙○○而駛過該處，致擦撞乙○○所騎乘之前揭機車，造
      成乙○○及丙○○當場人、車倒地，乙○○因而受有右踝
      挫傷、胸部扭傷與拉傷、肘與雙膝磨損與擦傷、右大腿挫
      傷等傷害；丙○○因而受有右手磨損、擦傷、水泡、左踝
      磨損、擦傷等傷害（涉犯過失傷害部分，業據乙○○、丙○○撤回告訴，另經本院判決公訴不受理）。詎甲○○超
      越乙○○前開機車後，旋即聽見撞擊聲及機車倒地聲，是
      其明知與乙○○所騎乘前揭機車碰撞，而造成乙○○、丙○○受有傷害，竟未採取任何救護措施或得乙○○、丙○○同意，竟另起肇事逃逸之犯意，僅在遠方暫停察看不久
      後，即逕行駕車駛離現場而逃逸。嗣經警據報到場處理，
      循線查知上情。
（二）案經乙○○及丙○○訴由臺中縣警察局豐原分局報告臺灣
      臺中地方法院檢察署檢察官偵查起訴。
二、訊據被告甲○○對於前揭犯罪事實於本院審理時坦承不諱，
    核與證人即告訴人乙○○及丙○○於警詢時之證述情節相符
    ，復有道路交通事故現場圖、道路交通事故調查報告表（一
    ）、（二）、被告駕照及行照、臺中縣警察局豐原分局大雅
    分駐所查訪問報告表、臺中縣警察局疑似道路交通事故肇事
    逃逸追查表各1 份、現場及車體照片26張等在卷可稽。又告
    訴人乙○○及丙○○因上開事故受有前揭傷害，亦有澄清綜
    合醫院中港分院診斷證明書2 紙存卷可考，是本件被告肇事
    致人受傷而駕車逃逸之犯行事證已臻明確。綜上所述，被告
    前述任意性自白與事實相符，本件事證明確，被告犯行堪予
    認定，應予依法論科。
三、核被告甲○○所為，係犯刑法第185 條之4 駕駛動力交通工
    具肇事致人受傷而逃逸罪。爰審酌被告之品性、智識程度、
    肇事後不思救助被害人，反逃逸離去，陷被害人等於求援無
    著求償無門之危險狀態，枉顧被害人等之權益，惟衡諸告訴
    人等所受之傷害程度，及被告犯後已坦承犯行，並賠償告訴
    人乙○○及丙○○損失以達成和解，此有和解書、本院電話
    紀錄表及聲請撤回告訴狀各1 紙在卷可稽，又其犯後坦承犯
    行，態度尚稱良好等一切情狀，量處如主文所示之刑，並諭
    知易科罰金之折算標準，以示懲儆。末查，被告前未曾受有
    期徒刑以上刑之宣告，有臺灣高等法院被告全國前案紀錄表
    在卷可查，其因一時失慮，致罹刑典，惟事後已坦承犯行，
    深具悔意，年事已高，且與告訴人乙○○、丙○○就過失傷
    害部分已達成和解，告訴人等亦就該部分業已撤回告訴，有
    被告個人年籍資料、和解書、本院電話紀錄表及聲請撤回告
    訴狀各1 紙在卷可憑，經此起訴、審判程序後，應知警惕而
    無再犯之虞，本院因認暫不執行其刑為當，予以宣告緩刑2
    年，用啟自新。
據上論斷，應依刑事訴訟法第273 條之1 第1 項、第299 條第1
項前段，刑法第185 條之4 、第41條第1 項前段、第74條第1 項
第1款，判決如主文。
中    華    民    國    99    年    8     月    16    日
                  交通法庭    法  官  潘曉玫
以上正本證明與原本無異。
如不服本判決應於收受判決後10日內向本院提出上訴書狀，並應
敘述具體理由；其未敘述上訴理由者，應於上訴期間屆滿後20日
內向本院補提理由書（均須按他造當事人之人數附繕本）「切勿
逕送上級法院」。
告訴人或被害人對於判決如有不服具備理由請求檢察官上訴者，
其上訴期間之計算係以檢察官收受判決正本之日期為準。
                              書記官  張齡方
中    華    民    國    99    年    8     月    16    日
附錄論罪科刑法條：
中華民國刑法第一百八十五條之四
駕駛動力交通工具肇事，致人死傷而逃逸者，處六月以上五年以
下有期徒刑。

司法院資訊處製作；財團法人民間司法改革基金會備份。
